臺灣苗栗地方法院刑事判決　　　　　　　 95年度易字第862號
公　訴　人　臺灣苗栗地方法院檢察署檢察官
被　　　告　戊○○
被　　　告　丙○○
被　　　告　乙○○
上列被告因竊盜案件，經檢察官提起公訴（95年度偵字第4605號
、95年度偵字第5696號），本院依簡式審判程序判決如下：
    主  文
戊○○共同竊盜，累犯，處有期徒刑參月。又共同攜帶兇器竊盜
，累犯，處有期徒刑柒月；扣案之鉗子貳支均沒收。應執行有期
徒刑玖月；扣案之鉗子貳支均沒收。
丙○○共同竊盜，累犯，處有期徒刑參月，如易科罰金，以新台
幣壹仟元折算壹日。
乙○○共同攜帶兇器竊盜，處有期徒刑陸月，如易科罰金，以新
台幣壹仟元折算壹日；扣案之鉗子貳支均沒收。
　　犯罪事實及理由
一、犯罪事實：
（一）戊○○曾因竊盜案件，經本院於民國（下同）94年8 月
      2 日，以94年度苗簡字第602 號判決，判處有期徒刑3 月
      ，於94年9 月26日判決確定，並於94年11月2 日因易科罰
      金執行完畢。丙○○曾因竊盜案件，經本院於94年8 月
      2 日，以94年度苗簡字第602 號判決，判處有期徒刑3 月
      ，於94年9 月26日判決確定，並於95年1 月26日因縮刑期
      滿執行完畢。
（二）戊○○、彭國增猶不知悔改，共同基於為自己不法所有之
      犯意聯絡，於95年8 月31日下午4 時許，至苗栗縣通霄鎮
      內島里8 鄰內島68號甲○○住處客廳內，徒手竊取甲○○
      所有放在電視機上之FRIGIDAIRE廠牌DVD 放影機1 台得手
      ，離開時適為甲○○之鄰居陳健宗路過瞧見。嗣甲○○於
      95年9 月2 日下午5 時，發現DVD 放影機不見向警方報案
      ，苗栗縣警察局通霄分局白沙派出所員警據報後，根據甲○○及陳健宗提供之線索，於95年9 月2 日晚上7 時40許
      ，在苗栗縣通霄鎮○○里○○鄰○○路106 巷12號空屋之屋
      簷下，查獲上開DVD 放影機1 台。
（二）戊○○另與乙○○共同基於為自己不法所有之犯意聯絡，
      於95年11月14日上午8 時30分許，至苗栗縣通霄鎮○○里
      ○○鄰○○路136 號「國勝豐工具機股份有限公司」之機具
      試驗場，由乙○○持客觀上足供兇器使用之鉗子2 支，竊
      取該公司所有之電纜線約30公尺，得手後帶回戊○○位於
      苗栗縣通霄鎮○○里○○鄰○○路106 巷8 號住處後方，另
      以鐮刀及美工刀剝掉外皮，取出紅銅約4 公斤準備變賣現
      金花用，嗣苗栗縣警察局通霄分局白沙派出所員警，於同
      日中午12時30分許，巡邏至苗栗縣通霄鎮○○里○○鄰○○
      路106 巷8 號戊○○住處前，發現戊○○雙手污穢可疑，
      上前加以盤查，在戊○○住處後方發現乙○○正在剝電纜
      線，地上堆放電纜線之外皮及紅銅，警方除當場予以查扣
      外，並扣得上開行竊工具鉗子2 支，及剝電纜線用之鐮刀
      及美工刀各1支。
（三）案經苗栗縣警察局通霄分局2 次報請台灣苗栗地方法院檢
      察署檢察官偵查起訴。
二、證據名稱：
（一）犯罪事實欄（二）部分：
 （1）被告戊○○、丙○○於警詢時及偵、審中之自白。
 （2）被害人甲○○於警詢時及檢察官偵查中之證述。
 （3）證人陳健宗於警詢時及檢察官偵查中之證述。
 （4）被害人甲○○領回失竊物品所出具之贓物認領保管單1 紙
      。
 （5）照片2張。
 （6）被告與被害人成立和解時所書立之和解報告書1紙。
 （7）臺灣高等法院被告前案紀錄表、臺灣苗栗地方法院檢察署
      刑案資料查註紀錄表。
（二）犯罪事實欄（三）部分：
 （1）被告戊○○、乙○○於警詢時及偵、審中之自白。
 （2）被害人國勝豐工具機股份有限公司經理丁○○於警詢時之
      指訴。
 （3）被害人領回失竊物品所出具之贓物認領保管單1 紙。
 （4）照片13張。
 （5）扣案之鉗子2支、鐮刀1支及美工刀1支。
 （6）臺灣高等法院被告前案紀錄表、臺灣苗栗地方法院檢察署
      刑案資料查註紀錄表。
三、論罪科刑：
（一）核被告戊○○、丙○○於犯罪事實欄（二）所為，均係犯
      刑法第320 條第1 項之普通竊盜罪。被告戊○○、乙○○
      於犯罪事實欄（三）所為，均係犯刑法第321 條第1 項第
      第3 款之攜帶兇器竊盜罪。
（二）被告戊○○、丙○○於犯罪事實欄（二）所為，有犯意聯
      絡及行為分擔，應論以共同正犯。被告戊○○、乙○○於
      犯罪事實欄（三）所為，有犯意聯絡及行為分擔，亦應論
      以共同正犯。
（三）被告戊○○曾因竊盜案件，經本院於94年8 月2 日，以94
      年度苗簡字第602 號判決，判處有期徒刑3 月，於94 年9
      月26日判決確定，並於94年11月2 日因易科罰金執行完畢
      。被告丙○○曾因竊盜案件，經本院於94年8 月2 日，以
      94年度苗簡字第602 號判決，判處有期徒刑3 月，於94年
      9 月26日判決確定，並於95年1 月26日因縮刑期滿執行完
      畢。此分別有臺灣高等法院被告前案紀錄表、臺灣苗栗地
      方法院檢察署刑案資料查註紀錄表等在卷足憑，5 年內故
      意再犯本件有期徒刑以上之刑之罪，為累犯，均應依刑法
      第47條第1 項之規定，加重其刑。
（四）被告戊○○所犯上開2 罪，犯意各別，應分論併罰。
（五）爰審酌(1)被告戊○○有竊盜之前科紀錄，有上開前科表在
      卷足憑，一再犯竊盜罪，破壞社會治安，理應重罰，惟念
      其所竊得之財物已由被害人領回，並與部分被害人成立民
      事和解，及犯後能坦白承認，深表悔意等一切情狀，分別
      量處如主文第1 項所示之刑，並定其應執行之刑，以資懲
      儆。(2)被告丙○○有竊盜之前科紀錄，有上開前科表在卷
      足憑，再犯竊盜罪，理應重罰，惟念其所竊得之財物已由
      被害人領回，並與被害人成立民事和解，及犯後能坦白承
      認，深表悔意等一切情狀，量處如主文第2 項所示之刑，
      並諭知易科罰金之折算標準，以資懲儆。(3)被告乙○○尚
      無前科紀錄，有上開前科表在卷足憑，其所竊得之財物已
      由被害人領回，及犯後能坦白承認，深表悔意等一切情狀
      ，量處如主文第3 項所示之刑，並諭知易科罰金之折算標
      準，以資懲儆。
（六）至扣案之鉗子2 支，係被告乙○○所有，供其與被告戊○○竊取電纜線犯罪所用之物，應依刑法第38條第1 項第2
      款之規定，予以宣告沒收。另扣案之鐮刀及美工刀各1 支
      ，係竊盜得手後用以剝皮時所用之工具，並非現場之行竊
      工具，與竊盜無關，本院自不另為沒收之諭知，附此敘明
      。
四、應適用之法條：
（一）刑事訴訟法第273 條之1 第1 項、第299 條第1 項前段、
      第310 條之2 、第454 條第1 項。
（二）刑法第28條、第320 條第1 項、第321 條第1 項第3 款、
      第41條第1 項前段、第47條第1 項、第51條第5 款、第38
      條第1 項第2 款。
（三）刑法施行法第1之1條。
五、本判決係依刑事訴訟法第310 條之2 、第454 條第1 項製作
    ，依法僅記載當事人欄、主文、犯罪事實、證據名稱以及應
    適用之法條，其中犯罪事實部分，依同法第308 條之修正立
    法理由，亦僅記載犯罪構成要件事實，關於刑罰加重事由（
    含累犯在內）免予記載（法院辦理刑事訴訟案件應行注意事
    項第144 點參照），但仍於主文予以表明，並於應適用之法
    條欄予以引用。如不服本判決，應於判決送達之日起10日內
    ，向本院提起上訴。
本案經檢察官蕭慶賢到庭執行職務。
中　　華　　民　　國 　　96　　年　　2 　　月　　6　　日
                  刑事第三庭    法　官　柳章峰
以上正本證明與原本無異。
如不服本判決，應於判決送達後10日內向本院提出上訴狀（應抄
附繕本）。告訴人或被害人如對於本判決不服者，應具備理由請
求檢察官上訴，其上訴期間之計算係以檢察官收受判決正本之日
期為準。
                                書記官  陳采瑜
中　　華　　民　　國　　96　　年　　2 　　月　　6 　　日
附記論罪之法條全文：
刑法第320 條第1 項
意圖為自己或第三人不法之所有，而竊取他人之動產者，為竊盜
罪，處5 年以下有期徒刑、拘役或5 百元以下罰金。
刑法第321條
犯竊盜罪而有左列情形之一者，處6 月以上、5 年以下有期徒刑
：
一  於夜間侵入住宅或有人居住之建築物、船艦或隱匿其內而犯
    之者。
二  毀越門扇、牆垣或其他安全設備而犯之者。
三  攜帶兇器而犯之者。
四  結夥三人以上而犯之者。
五  乘火災、水災或其他災害之際而犯之者。
六  在車站或埠頭而犯之者。
前項之未遂犯罰之。
